【裁判字號】    95,上易,867
【裁判日期】    951229
【裁判案由】    違反毒品危害防制條例
【裁判全文】
臺灣高等法院高雄分院刑事判決         95年度上易字第867號
上  訴  人  臺灣屏東地方法院檢察署檢察官
被      告  甲○○
                   （現另案在灣屏東竹田分監執行中）
上列上訴人因被告違反毒品危害防制條例案件，不服臺灣屏東地
方法院95年度易字第321 號中華民國95年9 月27日第一審判決（
起訴案號：臺灣屏東地方法院檢察署95年度毒偵字第819 號），
提起上訴，本院判決如下：
     主  文
上訴駁回。
     事  實
一、甲○○於民國（以下同）88年間，曾因施用毒品案件，為臺
    灣屏東地方法院裁定送觀察勒戒，嗣因認有繼續施用毒品傾
    向，遂再由同法院裁定送強制戒治，至89年5 月9 日停止戒
    治出所，並付保護管束，迄89年9 月2 日保護管束期滿，其
    停止戒治之裁定均未撤銷，臺灣屏東地方法院檢察署檢察官
    遂於89年9 月26日以89年度戒毒偵字第376 號為不起訴處分
    確定。惟其不知警惕，又於92年間，因施用毒品被查獲，為
    檢察官提起公訴並聲請法院裁定送強制戒治獲准，其受強制
    戒治部分，於92年11月5 日停止戒治出所，付保護管束，惟
    因毒品危害防制條例於93年1 月9 日修正實行，遂不再執行
    停止戒治後之保護管束，至於其受起訴部分，則於92年8 月
    18日由臺灣屏東地方法院以92年訴字第216 號判決判處有期
    徒刑9 月確定。甲○○另於同年10月6 日，因竊盜案件，為
    臺灣屏東地方法院以92年易字第541 號判決判處有期徒刑10
    月確定。甲○○於92年11月5 日入監服刑，合併執行前後兩
    判決所宣告之刑，本應執行至94年5 月10日縮刑期滿，惟於
    94年2 月1 日即獲假釋出獄，迄原應執行完畢日為止，其假
    釋均未撤銷，其未執行之刑以已執行論。惟甲○○並未因此
    戒除毒癮，又於前開徒刑執行完畢後5 年內，基於施用第二
    級毒品之犯意，於95年1 月22日中午12時許，在屏東縣車城
    鄉○○村○○路18號住處內，以將毒品置入玻璃球內燒烤，
    使汽化後吸食其煙霧之方式，施用第二級毒品甲基安非他命
    1 次。嗣於95年1 月25日上午11時30分，在屏東縣恆春鎮橋
    勇國小前，因形跡可疑為警盤查，經其同意後由警方帶回警
    局採其尿液檢驗結果呈甲基安非他陽性反應而查獲。
二、案經屏東縣警察局恆春分局移送臺灣屏東地方法院檢察署檢
    察官偵查起訴。
     理  由
一、按除被告所犯為死刑、無期徒刑、最輕本刑為3 年以上有期
    徒刑之罪或高等法院管轄第一審案件者外，於已經被告就被
    訴事實為有罪之陳述時，經審判長告知被告簡式審判程序之
    旨，並聽取公訴人及被告甲○○之意見後，依刑事訴訟法第
    273 條之1 第1 項之規定，裁定進行簡式審判程序，先此敘
    明。
二、前開施用第二級毒品安非他命之事實，業據被告甲○○於警
    詢、原審及本院審理中坦承不諱，且其為警查獲時所採取之
    尿液經送往長榮大學毒物研究中心檢驗結果，亦呈甲基安非
    他命陽性反應，此有屏東縣警察局恆春分局毒品案件涉嫌人
    尿液採編號姓名對照表及長榮大學毒物研究中心95年3 月2
    日確認報告各1 紙在卷可稽（見警卷卷第7 頁），足認被告
    甲○○施用第二級毒品安非他命之自白與事實相符，又被告
    甲○○於88年間，曾因施用毒品案件，為臺灣屏東地方法院
    裁定送觀察勒戒，嗣因認有繼續施用毒品傾向，遂再由同法
    院裁定送強制戒治，至89年5 月9 日停止戒治出所，並付保
    護管束，迄89年9 月2 日保護管束期滿，其停止戒治之裁定
    均未撤銷，臺灣屏東地方法院檢察署檢察官遂於89年9 月26
    日以89年度戒毒偵字第376 號為不起訴處分確定，惟其不知
    警惕，又於92年間，因施用毒品被查獲，為檢察官提起公訴
    並聲請法院裁定送強制戒治獲准，其受強制戒治部分，於92
    年11月5 日停止戒治出所之強制戒治紀錄及犯罪前科，亦有
    臺灣高等法院被告前案紀錄表及在監在押全國紀錄表附卷足
    憑，事證明確，其犯行已堪認定。
二、按甲基安非他命為第二級毒品，毒品危害防制條例第2 條第
    2 項第2 款定有明文。被告甲○○前因施用毒品為法院判處
    罪刑確定後5 年內，再次施用甲基安非他命毒品，核其所為
    ，係犯毒品危害防制條例第10條第2 項之施用第二級毒品罪
    。其持有毒品之行為為施用毒品之犯行所吸收，不另論罪。
    又被告甲○○前因施用海洛因毒品，於92年8 月18日由臺灣
    屏東地方法院以92年訴字第216 號判決判處有期徒刑9 月確
    定，又被告甲○○另於同年10月6 日，因竊盜案件，為臺灣
    屏東地方法院以92年易字第541 號判決判處有期徒刑10月確
    定，於92年11月5 日入監服刑，合併執行前後兩判決所宣告
    之刑，本應執行至94年5 月10日縮刑期滿，惟於94年2 月1
    日即獲假釋出獄，迄原應執行完畢日為止，其假釋均未撤銷
    ，其未執行之刑以已執行完畢論，此有臺灣高等法院被告前
    案紀錄表附卷足憑，其於刑之執行完畢後5 年內，再犯本件
    有期徒刑之罪為累犯，應依法加重其刑。又刑法已於94年2
    月2 日修正公布，於95年7 月1 日施行，新修正之刑法第41
    條易科罰金之折算標準修正為以新台幣1 千元、2 千元、3
    千元折算1 日，較修正前舊法之銀元3 百元折合新台幣9 百
    元折算1 日為重，修正後之法律處罰較重，依刑法第2 條第
    1 項前段從舊從輕之規定，應適用有利於被告甲○○之第41
    條易科罰金之折算標準處罰。
三、公訴意旨另以：被告甲○○基於施用第一級毒品之概括犯意
    ，自某不詳時日起至95年1 月22日中午12時許止前，在屏東
    縣車城鄉○○村○○路18號住處內，以約1 、2 個禮拜施用
    1 次之頻率，連續施用第二級毒品甲基安非他命多次（前開
    論罪科刑之施用毒品犯行除外），因認被告甲○○此部分亦
    涉有毒品危害防制條例第10條第2 項之施用第二級毒品安非
    他命罪嫌。公訴人認被告甲○○涉有此部分施用安非他命罪
    嫌，係以被告甲○○於警、偵訊中之自白及上開尿液檢驗報
    告為主要論據。惟查：被告甲○○於95年1 月25日被查獲時
    ，先向警方陳稱：「我大約1 、2 個禮拜1 次。」（屏東縣
    警察局恆春分局卷第4 頁）；然於原審審理中改稱：「有時
    候好幾個星期用1 次，我不常施用安非他命」等語（見原審
    卷第36頁背面）。其前後說詞明顯不一，犯罪時間、地點亦
    欠明確，因此尚難據其自白，認定其施用甲基安非他命毒品
    之有無或其頻率、次數。又卷附尿液檢驗報告，依目前之科
    學研究技術，僅能證明被告甲○○曾於採尿前數天內施用甲
    基安非他命毒品，至於其施用之次數、時間及採尿前數天內
    以外之時間是否吸食毒品，亦無從自該檢驗報告得知，故不
    能以卷附之尿液檢驗報告證明被告甲○○曾自某不詳時日起
    至95年1 月22日中午12時許止前曾施用甲基安非他命毒品多
    次，此外復查無其他積極確切證據證明被告甲○○另確有此
    部分施用第二級毒品安非他命犯行，惟公訴意旨認此部分與
    前述論罪部分有連續犯裁判上一罪關係，爰不另為無罪之諭
    知，附此敘明。
四、原審適用毒品危害防制條例第10條第1 項，刑法第2 條第1
    項前段、第11條前段，修正前刑法第47條、第41條第1 項前
    段，修正前罰金罰鍰提高標準條例第2 條，現行法規所定貨
    幣單位折算新臺幣條例第2 條規定，並審酌被告甲○○前已
    有施用毒品犯行，經強制戒治及受徒刑之執行後，仍無法戒
    除毒癮而再度施用，毒癮非輕，及其智識程度、前科素行、
    犯罪之動機、施用毒品之方法，其於審理中已坦承犯行，態
    度尚稱良好等一切情狀，量處有期徒刑5 月，並諭知如易科
    罰金以銀元3 百元即新臺幣9 百元折算1 日。經核原判決認
    事用法並無不合，量刑亦屬適當，檢察官上訴指摘原判決量
    刑過輕，為無理由，應予駁回。
據上論結，應依刑事訴訟法第368條，判決如主文。
本案經檢察官林應華到庭執行職務。
中    華    民    國    95    年    12    月    29    日
                  刑事第六庭  審判長法  官  王憲義
                                    法  官  李璧君
                                    法  官  張盛喜
以上正本證明與原本無異。
不得上訴。
中    華    民    國    95    年    12    月    29    日
                                    書記官  林明威
附錄本判決論罪科刑法條：
毒品危害防制條例第10條第2 項：
施用第二級毒品者，處3 年以下有期徒刑。


司法院資訊處製作；財團法人民間司法改革基金會備份。
